【裁判字號】    97,台抗,585
【裁判日期】    970807
【裁判案由】    誣告聲請再審
【裁判全文】
最高法院刑事裁定              九十七年度台抗字第五八五號
抗  告  人  甲○○
上列抗告人因反訴人白明道等反訴誣告案件，不服台灣高等法院
台中分院中華民國九十七年六月十八日駁回其聲請再審之裁定（
九十七年度聲再字第四四號），提起抗告，本院裁定如下：
    主  文
原裁定撤銷。
再審之聲請駁回。
    理  由
按聲請再審，經法院認為無再審理由而裁定駁回後，不得更以同
一原因聲請再審，刑事訴訟法第四百三十四條第二項定有明文。
本件抗告人甲○○對於原審八十五年度上更(一)字第五七號因反訴
人白明道等反訴誣告一案確定判決聲請再審，其聲請意旨略稱：
(一)原確定判決依抗告人與前手劉景儒於民國七十八年二月一日訂
定之轉讓讓渡書，認定劉景儒為抗告人之前手，惟劉景儒與財團
法人基督教神召會福音傳播協會等人於七十六年七月二十五日訂
定之契約書載明「在財團白明道牧師領導之下，甲方（即劉景儒
）承辦一切行政業務，對外代表和辦理立案及財務收支之處理」
等語，足證上開判決認定劉景儒為抗告人之前手已有不實。(二)抗
告人發現所謂朱子芬律師，身分證字號：Ｚ000000000，住台中市
居○街七號三樓，其身分證統一編號不合邏輯，亦未有朱子芬之
戶籍資料，經台中市西區戶政事務所函覆在卷。則該朱子芬無戶
籍資料，非中華民國人民，欠缺律師資格，不是冒名即是虛構，
上開確定判決採用虛偽不實之證據為判決基礎，應屬無效。(三)本
案係司法黃牛教唆逼迫反訴人李俊賢、白明道交出財團法人基督
教神召會福音傳播協會之財產，抗告人係反訴人內部鬥爭下之受
害者，上開確定判決拒絕傳訊證人，反訴人拒絕到庭，皆係預謀
造假、隱瞞真相，摧毀了審判理性之判斷。爰依刑事訴訟法第四
百二十條第一項第六款聲請再審云云。惟查抗告人先後曾以上開
同一原因聲請再審，經原審認其聲請理由與刑事訴訟法第四百二
十條第一項各款所定情形，無一相符，認無再審理由，予以駁回
，抗告人不服原裁定，分別向本院提起抗告，均經本院駁回其抗
告在案，有原審九十二年度聲再字第三五、二一四號，九十三年
度抗更字第五號、九十五年度聲再字第四三號，及本院九十二年
台抗字第三二七、三九六號，九十三年台抗字第三四五號、九十
四年台抗字第二四九號、九十五年台抗字第四一三號裁定在卷可
稽，抗告人再以同一原因聲請再審，揆諸上開說明，自非法之所
許。原裁定不依首揭說明，予以駁回，而以其未符合刑事訴訟法
第四百二十條第一項第三、六款所定情形，其聲請無理由，予以
駁回，尚有未合。抗告意旨雖未指摘及此，惟原裁定既有不當，
自應由本院將原裁定撤銷，並自為裁定駁回抗告人再審之聲請。
據上論結，應依刑事訴訟法第四百十三條、第四百三十三條，裁
定如主文。
中    華    民    國  九十七  年    八    月    七    日
                      最高法院刑事第十一庭
                          審判長法官  花  滿  堂
                                法官  黃  正  興
                                法官  陳  東  誥
                                法官  陳  世  雄
                                法官  李  英  勇
      本件正本證明與原本無異
                                      書  記  官
中    華    民    國  九十七  年    八    月   十一   日
                                                      v


司法院資訊處製作；財團法人民間司法改革基金會備份。
